【裁判字號】    99,訴,56
【裁判日期】    991029
【裁判案由】    違反毒品危害防制條例
【裁判全文】
臺灣新竹地方法院刑事判決                99年度訴字第56號
公  訴  人  臺灣新竹地方法院檢察署檢察官
被      告  許條瑚
指定辯護人  本院公設辯護人林建和
上列被告因違反毒品危害防制條例案件，經檢察官提起公訴（99
年度偵緝字第56號、99年度偵字第1380號），本院判決如下︰
    主  文
許條瑚販賣第三級毒品，共貳拾肆罪，各處如附表一所示之刑。
又成年人與未滿十八歲之人共同販賣第三級毒品，共貳罪，各處
如附表二所示之刑。
應執行有期徒刑柒年貳月，扣案之第三級毒品K 他命共貳拾貳包
（含包裝袋毛重共拾玖點柒伍玖零公克，驗前淨重拾肆點柒零玖
零公克，驗後餘重拾肆點柒零捌伍公克）、電子磅秤壹台及塑膠
夾鏈袋陸包均沒收，未扣案之犯罪所得共計新臺幣壹萬伍仟元沒
收（其中新台幣壹仟伍佰元部分併與范○元連帶沒收），如全部
或一部不能沒收時，以其財產抵償之（其中新台幣壹仟伍佰元部
分併與范○元財產連帶抵償之）。
    事  實
一、許條瑚（綽號「大支」、「小胖」）明知K 他命（即愷他命
    ）具有成癮性、濫用性及對國民健康具有危害性，屬第三級
    毒品，依法不得販賣，竟基於販賣第三級毒品K 他命牟利之
    各別犯意，先向姓名年籍不詳之上游賣家，以不詳成本購買
    第三級毒品K 他命1 大包，再以自備之電子磅秤、塑膠夾鏈
    袋秤重分裝成小包不等重量，每包以成本加上100 元至幾百
    元不等利潤作為定價後，以其所持用之0000000000號行動電
    話作為對外販賣第三級毒品K 他命之聯絡工具，嗣附表一所
    示之李耘豪、李元凱、胡崇華、鍾佳勳、吳建承（原名吳文
    仁）、彭慧如等6 位買家分別以其等所持用如附表一所示之
    各該行動電話，撥打許條瑚上開電話聯絡購買毒品事宜，許
    條瑚即先後於附表一所示之時間、地點，以附表一所示之價
    格、數量，販賣第三級毒品K 他命予李耘豪等6 人共計24次
    。
二、許條瑚另於民國98年12月28日12時許、21時許，分別與未滿
    18歲之少年范○元共同基於販賣第三級毒品K 他命營利之犯
    意聯絡（范○元所涉販賣毒品部分，業經臺灣新竹地方法院
    檢察署檢察官以99年度少偵字第11號起訴，現經本院少年法
    庭審理中），由許條瑚將已分裝好之第三級毒品K 他命交予
    少年范○元，再由范○元以其持用之0000000000號行動電話
    ，作為對外販賣第三級毒品K 他命之聯絡工具，嗣有姓名年
    籍不詳綽號「阿弘」、「阿比」之成年買家以其等所持用如
    附表二所示之行動電話，撥打范○元上開電話聯絡購買毒品
    事宜後，許條瑚、范○元即於附表二所示之時間、地點，以
    附表二所示之價格，販賣第三級毒品K 他命予「阿弘」、「
    阿比」等2 人各1 次，嗣范○元則將前開販毒所得交予許條
    瑚，由許條瑚扣除購買毒品之成本後，再與范○元五五拆帳
    從中分得利潤。
三、嗣經警對許條瑚、范○元所持用之上開行動電話實施通訊監
    察，於98年12月29日凌晨1 時55分許持檢察官核發之拘票，
    於新竹縣竹東鎮○○街120 巷6 之2 號10樓拘提許條瑚，許
    條瑚趁隙跳窗逃逸，同居住該處之范○元則同意警方進行搜
    索，並主動交付其藏放於左胸內側口袋之疑似第二級毒品「
    搖頭丸」16顆、第三級毒品K 他命19包（按：此部份扣案物
    無證據證明與許條瑚本案犯行有關，詳下述），警方復於許
    條瑚房間電視櫃前方地板上，扣得其所有之第三級毒品K 他
    命22包（重量詳如主文所示）、為了販賣毒品用以秤重或分
    裝毒品之電子磅秤1 臺、塑膠夾鍊袋6 包，另扣得與本案無
    關許條瑚向范○元借來供作日常聯絡使用之「SonyEricsson
    」廠牌手機1 支、行動電話門號0000000000號及0000000000
    號SIM 卡各1 張，嗣許條瑚亦於99年1 月15日14時許在新竹
    市○區○○街50之1 號3 樓301 室為警緝獲歸案。
四、案經臺灣新竹地方法院檢察署檢察官指揮新竹市警察局、新
    竹市警察局第三分局、行政院海岸巡防署北部地區巡防局第
    二四岸巡大隊、海岸巡防署新竹機動查緝隊、內政部警政署
    刑事警察局、雲林縣警察局臺西分局偵查後起訴。
    理  由
壹、證據能力方面：
一、按有事實足認被告或犯罪嫌疑人有最輕本刑為3 年以上有期
    徒刑之罪嫌，並危害國家安全或社會秩序情節重大，而有相
    當理由可信其通訊內容與本案有關，且不能或難以其他方法
    蒐集或調查證據者，得發通訊監察書，96年7 月11日修正公
    布之通訊保障及監察法第5 條第1 項第1 款定有明文。又按
    偵查犯罪機關依法定程序監聽之錄音，如已踐行調查證據程
    序，非不可採為認定犯罪事實之基礎（最高法院93年度臺上
    字第6510號判決意旨參照）。本件採為判決基礎之卷附通訊
    監察錄音及譯文，其所憑之通訊監察書之核發經過及記載事
    項，均符合通訊保障及監察法之相關規定，依前述通訊監察
    書實施之監聽、錄音，乃屬合法，則依監聽所得錄音，係依
    憑機械力錄製，未經人為操作、不摻雜個人主觀意念，具證
    據能力；而將上述具有證據能力之監聽所得錄音具體以文字
    紀錄，屬公務員本於職務製作的紀錄文書，譯文所載內容，
    並無顯然不可信之情形，復經本院於審理時踐行調查證據程
    序，被告對於該記載內容之真正亦不爭執，揆諸上開規定，
    亦有證據能力。
二、次按「被告以外之人於審判外之言詞或書面陳述，除法律有
    規定者外，不得作為證據。」，刑事訴訟法第159 條第1 項
    雖定有明文，然「法院或檢察官得囑託醫院、學校或其他相
    當之機關、團體為鑑定，或審查他人之鑑定，並準用第203
    條至第206 條之1 之規定；其須以言詞報告或說明時，得命
    實施鑑定或審查之人為之。」、「鑑定之經過及其結果，應
    命鑑定人以言詞或書面報告。」，同法第208 條第1 項、第
    206 條第1 項亦分別定有明文。是法院或檢察官依刑事訴訟
    法第208 第1 項之規定，囑託鑑定機關所出具之鑑定報告，
    應屬刑事訴訟法第206 條第1 項之鑑定報告，為傳聞法則之
    例外，另囑託包括檢察官直接囑託，或概括指定而由警察機
    關逕送鑑定之情形。經查：本案交通部民用航空局航空醫務
    中心對本案被告房間內查獲之第三級毒品愷他命22包所為之
    鑑定書（1380號偵查卷第201 頁），係檢察官於偵查中概括
    指定而指揮司法警察機關逕送鑑定機關所為之毒品鑑定報告
    ，應屬刑事訴訴法第159 條第1 項：「被告以外之人於審判
    外之言詞或書面陳述，除法律有規定者外，不得作為證據。
    」，所稱「法律有規定者」之例外情形，而具有證據能力。
三、末按被告以外之人於審判外之陳述，雖不符前四條之規定，
    而經當事人於審判程序同意作為證據，法院審酌該言詞陳述
    或書面陳述作成時之情況，認為適當者，亦得為證據；又當
    事人、代理人或辯護人於法院調查證據時，知有第159 條第
    1 項不得為證據之情形，而未於言詞辯論終結前聲明異議者
    ，視為有前項之同意，刑事訴訟法第159 條之5 第1 項、第
    2 項分別定有明文。本案以下所引用被告以外之人於審判外
    之言詞或書面陳述，雖均屬傳聞證據，惟檢察官、被告及辯
    護人並不爭執證據能力，本院審酌上開證據作成時亦無不適
    當之情形，認均具證據能力。
貳、實體方面：
一、上開犯罪事實，迭據被告於警詢、偵查及本院審理中坦承不
    諱（99年度偵緝字第56號卷一第5 頁、第7 頁、第83-84 頁
    ，99年度偵緝字第56號卷二第353 頁、第481 頁，本院審理
    卷第8 頁背面、第28頁、第29頁），且有下列證據可資佐證
    ：
  (一)附表一編號1 所示之犯行，亦經證人即買受人李耘豪於警詢
    、偵查中分別證稱：「（警方提示世界高中現場蒐證影片於
    98年9 月20日16時39分，該703-DKD 之機車是否為你本人所
    騎乘？交易數量及價錢為何？）是的沒錯，那時許條瑚騎乘
    F3P- 537號的摩托車，我跟他購買1 包K 他命毒品，當時交
    易價錢為新台幣400 元。」（99年度偵緝字第56號卷一第10
    7 頁）、「（你們交易K 他命時的交通工具？）…『世界高
    中』那一次他是騎機車過來，我都是騎703-DKD 號重型機車
    （按：偵查筆錄誤載為730-DKD ），許條瑚是騎F3P-537 號
    機車。」（上開偵查卷第132 頁）等語明確，此外，並有交
    易現場照片6 幀、證人李耘豪之行動電話0000000000與被告
    行動電話0000000000當時之通訊監察譯文在卷可稽（上開偵
    查卷一第35頁、第36頁）。
  (二)附表一編號2 至編號4 所示之犯行，亦經證人即買受人李元
    凱於警詢、偵查中分別證稱：「我與許條瑚第一次購買K 他
    命毒品的時間為98年7 月5 日17時左右，在新竹市○○○ 街
    2 樓他所承租的套房，交易的數量為K 他命1 包（約0.8 公
    克，金額為400 元）；第二次購買K 他命毒品的時間為98年
    7 月17日17時左右，在新竹市○○○街2 樓他所承租的套房
    ，交易的數量為K 他命1 包（約0.8 公克，金額為400 元）
    ；第二次購買K 他命毒品的時間為98年8 月5 日17時左右，
    在新竹市○○○街2 樓他所承租的套房，交易的數量為K 他
    命1 包（約0.8 公克；金額為400 元）。」（99年度偵緝字
    第56號卷二第384 頁、第385 頁）、「…第一次是98年7 月
    5 日下午5 時左右，我在新竹市○○○街許條瑚承租的套房
    內，以400 元向許條瑚購買1 小包K 他命，重量約為0.8 公
    克。第2 次是98年7 月17日下午5 點左右，也是在新竹市○
    ○○街許條瑚承租的套房內，以400 元價格，向許條瑚購買
    1 小包K 他命，重量約0.8 公克。第三次是98年8 月5 日下
    午5 點左右，在新竹市○○○街許條瑚承租的套房內，以40
    0 元價格向許條瑚購買1 小包K 他命，重量約0.8 公克。」
    （上開偵查卷第386 頁）等語明確。
  (三)附表一編號5 至編號8 所示之犯行，亦經證人即買受人胡崇
    華於警詢、偵查中分別證稱：「我於98年7 月6 日凌晨2 點
    左右，與鍾佳勳一起出錢向許條瑚購買1 小包K 他命，價錢
    為400 元，又於98年7 月13日凌晨2 點左右，與鍾佳勳一起
    出錢向許條瑚一樣購買1 小包K 他命，價錢一樣為400 元，
    又於98年7 月18日凌晨2 點左右，跟鍾佳勳一起出錢向許條
    瑚購買1 小包K 他命，價錢一樣為400 元，又於98年7 月20
    日凌晨2 點多左右，一樣跟鍾佳勳一起出錢向許條瑚購買1
    小包K 他命，價錢一樣為400 元，上述交易毒品的地點都是
    在新竹市○○街關東橋派出所對面的萊爾富前，我…就以一
    手交錢一手交貨的方式，跟許條瑚當場交易毒品。」（99
    年度偵緝字第56號卷二第378 頁）、「我總共向許條瑚購買
    過毒品K 他命10次，只記得其中4 次的時間。第一次是98年
    7 月6 日凌晨2 時許，我在新竹市○○街附近以400 元向許
    條瑚購買1 小包K 他命（重量不清楚）。第二次是98年7 月
    13日凌晨2 時許，也是在新竹市○○街附近，以400 元價格
    ，向許條瑚購買1 小包K 他命（重量不清楚）。第三次是98
    年7 月18日凌晨2 點左右，在新竹市○○街附近，以400 元
    價格向許條瑚購買1 小包K 他命（重量不清楚）。第四次是
    98年7 月20日凌晨2 點多在新竹市○○街附近，我以400 元
    價格向許條瑚購買1 小包K 他命（重量不清楚）。」（上開
    偵查卷第380 頁）等語明確。
  (四)附表一編號9 至編號11所示之犯行，亦經證人即買受人鍾佳
    勳於警詢、偵查中分別證稱：「我與許條瑚第一次購買K 他
    命毒品的時間為98年9 月9 日下午18時29分左右撥打電話給
    許條瑚，當下相約在新竹市○○○街22號前交易，交易的數
    量為K 他命2 包（約1.6 公克，金額為800 元）；第二次購
    買K 他命毒品的時間為98年9 月10日下午15時3 分左右撥打
    電話給許條瑚，相約在17時左右，在新竹市○○○街22號前
    交易，交易的數量為K 他命1 包（約0.8 公克，金額為400
    元）；第三次購買K 他命毒品的時間為98年9 月11日下午14
    時30分左右撥打電話給許條瑚，請他到新竹市○○○○○街
    69號我住處前交易，交易的數量為K 他命1 包（約0.8 公克
    ，金額為400 元）。」（99年度偵緝字第56號卷二第413 頁
    、第414 頁）、「（你向許條瑚購買K 他命的時間、地點、
    數量？）第一次是98年9 月9 日18時29分我打電話給許條瑚
    ，約在18時35分左右跟他在新竹市○○○街22號前，他承租
    的套房樓下交易，當天購買2 包K 他命，重量約1.6 公克，
    價值800 元。第二次是98年9 月10日15時3 分左右，約17時
    左右在新竹市○○○街22號附近的『萊爾富便利超商』前，
    我向許條瑚購買1 小包K 他命，重量0.8 公克，價格是400
    元。第三次98年9 月11日下午14時30分左右打電話，約15時
    左右在新竹市○○○○○街69號的租屋處前面交易，我向許
    條瑚以400 元購買1 包K 他命。」（上開偵查卷二第421 頁
    、第422 頁）等語明確，並有證人鍾佳勳行動電話00000000
    00號及被告行動電話0000000000號當時之通訊監察譯文在卷
    可稽（上開偵查卷一第61頁、第69頁、第72頁）。
  (五)附表一編號12至編號21所示之犯行，亦經證人即買受人吳建
    承證述如下：
  1.於偵查中證稱：「第一次是98年5 月中旬在新竹市○○路○
    段『夜上海』檳榔攤旁邊巷子（按：被告在『夜上海』檳榔
    隔壁2 樓承租套房），我跟許志偉合資2000元，向許條瑚購
    買5 公克『胖子』即K 他命1 包，我出資1000 元 。第二次
    也是98年5 月中旬，在新竹市○○路○段『夜上海』檳榔攤
    旁邊巷子，我跟許志偉合資2000元，向許條瑚購買5 公克『
    胖子』即K 他命1 包，我出資1000元。第三次也是98年5 月
    中旬，在新竹市○○路○段『夜上海』檳榔攤旁邊巷子，我
    跟許志偉合資400 元，向許條瑚購買1 公克K 他命1 包，我
    出資200 元。第四次也是98年5 月中旬，在新竹市○○路○
    段『夜上海』檳榔攤旁邊巷子，我跟許志偉合資400 元，向
    許條瑚購買1 公克K 他命1 包，我出資200 元。第五次也是
    98年5 月中旬，在新竹市○○路○段『夜上海』檳榔攤旁邊
    巷子，我跟許志偉合資400 元，向許條瑚購買1 公克K 他命
    1 包，我出資200 元。第六次也是98年5 月中旬，在新竹市
    ○○路○段『夜上海』檳榔攤旁邊巷子，我跟許志偉合資
    400 元，向許條瑚購買1 公克K 他命1 包，我出資200 元。
    第七次也是98年5 月中旬，在新竹市○○路○段『夜上海』
    檳榔攤旁邊巷子，我跟許志偉合資400 元，向許條瑚購買1
    公克K 他命1 包，我出資200 元。第八次也是98年5 月中旬
    ，在新竹市○○路○段『夜上海』檳榔攤旁邊巷子，我跟許
    志偉合資400 元，向許條瑚購買1 公克K 他命1 包，我出資
    200 元。第九次也是98年7 月中旬，在新竹市○○街許條瑚
    的租屋處，我跟許志偉合資400 元，向許條瑚購買1 公克K
    他命1 包，我出資200 元。第十次也是98年7 月中旬，我跟
    許志偉合資400 元，向許條瑚購買1 公克K 他命1 包，我出
    資20 0元，由許條瑚親自送K 他命到我們在新竹縣竹東鎮○
    ○里○○路與竹中路的租屋處『OK便利超商』前交貨給許志
    偉。」、「（為何一到八次，你們都是在98年5 月中旬，在
    新竹市○○路○段『夜上海』檳榔攤旁邊巷子向許條瑚購買
    K 他命？）因為98年5 、6 月份，我及許志偉都是在『夜上
    海』檳榔攤內綽號『小偉』的朋友聊天，當時我們需要施用
    K 他命，最近賣家就是許條瑚…」等語（99年度偵緝字第56
    號卷二第393 頁至395 頁）。
  2.另因附表編號12-19 所列吳建承向被告購買第三級毒品K 他
    命之時間，均記載係在「98年5 月中旬某日」，地點均記載
    係在「新竹市○○路○段『夜上海』檳榔攤旁巷子」，檢察
    官為調查各該犯行是否有重複同一之可能，於本院遂聲請傳
    喚吳建承到庭說明，證人吳建承於本院審理中乃證稱：「（
    K 他命1 公克可以施用幾次？）一天時間。…（那段時間你
    施用K 他命的頻率？）想到就會用。」、「（98年5 月間你
    是否每天施用k 他命？）如果身上有K 他命的話，我就會用
    。（你剛剛說K 他命1 公克的量可以施用1 天？）大概。（
    你如果有K 他命5 公克，可以施用幾天？）大概2 天。」、
    「（你在警詢及偵查中所提到的買K 他命時間、地點、數量
    及金額，是確實有達十次？）確實有，我有買K 他命，地點
    是正確的，確切的時間我記不起來了，數量大概是這樣沒有
    錯。（你確定最少有達10次？）大概。」、「（你剛剛有說
    你想到就會用毒品，K 他命1 公克大概可以用一天，5 公克
    大概可以用二天，再加上你是跟許志偉分攤，而不是獨自一
    個人使用，所以可以推測你在當時，大概每天，頂多二天就
    會買一次K 他命？）對，可以這樣說。（一般我們說一個中
    旬是十天，按照你之前所說的，這樣說法5 月中旬十天你買
    了八次，依照你當時的施用經驗及頻率是有可能的？）是的
    。（你跟被告買K 他命這段時間，工作及居住的地點是否很
    近？）是的，『夜上海』檳榔攤是我朋友的店，我幾乎都在
    那裡，被告也是在那裡，被告是住在『夜上海』檳榔攤旁之
    巷子，而被告偶爾也會去檳榔攤。（是否因此你一次就不會
    買很多的K 他命，而是每次買一點點，用完再跟被告買，因
    為很方便？）是的。」（本院審理卷第80頁、第81頁）等語
    明確，可知被告於98年5 月中旬確實有販賣證人吳建承如附
    表編號12-19 所示各次販賣第三級毒品K 他命犯行，而無重
    複混淆之虞。
  (六)附表一編號22至編號24所示之犯行，亦經證人即買受人彭慧
    如於警詢、偵查中分別證稱：「（你如何跟許條瑚聯絡交易
    毒品？每次購買數量為何？價錢多少？）大都是我主動跟他
    購買，我都是打電話給許條瑚所持有的電話0000000000跟他
    購買，我們是一手交錢一手交貨的方式完成交易，每次購買
    的數量大都是一小包K 他命，價格500 元。（妳與許條瑚交
    易過幾次？地點為何？）交易過的次數約4-5 次，地點皆為
    他在新竹縣竹中路租的房子。」、「（妳與許條瑚交易時間
    為何？）大約是98年7 月至9 月間左右。」（99年度偵緝字
    第56號卷一第266 頁、第267 頁）、「…今年只有跟許條瑚
    買過4 、5 次K 他命。第一次向許條瑚購買K 他命是97年7
    、8 月間開始，我主動打他的0000000000號跟他連絡，一手
    交錢一手交貨，我們都約在他位於新竹縣竹東鎮竹中口租屋
    處附近的便利超商或附近交貨，偶爾幾次我有叫他送K 他命
    到我橫山村橫山36號住處交給我，我每次都只有向他購買1
    包K 他命、價格500 元，偶而會跟他買2 包，每包重量我不
    清楚。最後一次時間是98年9 月中旬，我主動打電話給許條
    瑚，跟許條瑚約在新竹市世界高中附近交易，我向他購買1
    小包K 他命、1 包500 元，我先給他350 元，還欠他150 元
    ，他也同意，因為我是第一次欠他錢。」（上開偵查卷第
    277 頁、第278 頁）等語明確，並有證人彭慧如之行動電話
    門號0000000000與被告行動電話門號0000000000當時之通訊
    監察譯文在卷可稽（上開偵查卷一第52、54頁）。
  (七)附表二所示編號1 、2 之犯行，亦經證人即共同正犯范○元
    於警詢及偵查中證稱：「我有在幫許條瑚販賣毒品，我的毒
    品來源都是許條瑚所供給的。」、「我都是將毒品販賣給予
    一位綽號叫『阿弘』的男子及一位綽號叫『阿比』的男子。
    」、「（綽號『阿弘』的男子你販賣幾次毒品給他？）我販
    賣一次K 他命毒品給他。時間為98年12月28日12時許，在關
    東橋老爺酒店對面，販賣2 包K 他命毒品，收取款項1000元
    ，毒品毛重多少我不曉得，因為都是許條瑚秤重交予我的。
    （綽號『阿比』的男子你販賣幾次毒品給他？）我只販賣一
    次K 他命毒品，給予綽號『阿比』的男子，時間為98年12月
    28日21時許，地點為二重埔伍聯社停車場前，我交付給『阿
    比』K 他命1 包，收取款項500 元，毒品毛重多少我不曉得
    ，因為都是許條瑚秤重交予我的。」（99年度偵緝字第56號
    卷二第309 頁、第310 頁）、「『阿比』是在98年12月28日
    晚上9 點在新竹縣竹東鎮二重埔『伍聯社』停車場內，以50
    0 元的價格跟我買1 包K 他命。『阿弘』在98年12月28日中
    午12點多，在新竹市『老爺酒店』對面，以1000元價格跟我
    買2 包K 他命。」（上開偵查卷二第327 頁、第328 頁）等
    語明確。
  (八)此外，並有自被告房間內扣得之第三級毒品K 他命共22包、
    被告為了販賣毒品用以秤重分裝毒品之電子磅秤1 臺、塑膠
    夾鍊袋6 包扣案，自願受搜索同意書、行政院海岸巡防署岸
    巡第二四大隊搜索扣押筆錄、扣押物品目錄表、現場照片（
    96年度偵緝字第56號卷一第328-341 頁）在卷可稽，上開毒
    品經檢察官指揮司法警察送請鑑定後，確實呈現第三級毒品
    K 他命陽性反應（重量如主文所示），則有交通部民用航空
    局航空醫務中心毒品鑑定書在卷可參（本院審理卷第39頁）
    。
  (九)末按政府對於查緝施用、轉讓及販賣毒品無不嚴格執行，且
    販賣毒品罪係重罪，若無利可圖，衡情一般持有毒品者，當
    不致輕易將持有之毒品交付他人。又販賣毒品乃違法行為，
    非可公然為之，且有其獨特之販售路線及管道，亦無公定之
    價格，復可任意增減其分裝之數量，而每次買賣之價量，亦
    可能隨時依市場貨源之供需情形、交易雙方之關係深淺、資
    力、對行情之認知、可能風險之評估、查緝是否嚴緊，及購
    買者被查獲時供述購買對象之可能性風險評估等諸般事由，
    而異其標準，非可一概而論，是販賣之利得，誠非固定，縱
    使販賣之人從價差或量差中牟利方式雖異，其意圖營利之非
    法販賣行為仍屬同一。而我國查緝販賣毒品甚嚴，販賣各級
    毒品均有嚴重罪責，被告與購買者並無至親故交等關係，以
    第三級毒品K 他命量微價高，非有利得，被告實無可能甘冒
    重刑鋌而走險，於販入K 他命後分成小包再無償轉讓多人；
    尤其，本件被告以不詳成本販入第三級毒品K 他命後，不管
    以每包0.7 公克販賣400 元，或每包0.8 公克販賣400 元、
    500 元，或每包1.6 公克販賣800 元，或每包5 公克販賣20
    00元，或每包不詳重量販賣400 元予附表一、二之各該買家
    ，均不會超過其販入成本，均有從中賺取差價等情，業經被
    告坦承在卷（本院審理卷頁30），在在顯示被告係以賺取毒
    品之量差或價差之方式牟利，其於附表歷次販毒行為均具營
    利之意圖甚明。
  (九)綜上，被告於附表一、二各次販賣第三級毒品K 他命犯行，
    均事證明確，堪予認定，應依法論科。
二、論罪科刑：
  (一)新舊法比較適用：
  1.按「行為後法律有變更者，適用行為時之法律。但行為後之
    法律有利於行為人者，適用最有利於行為人之法律。」，95
    年7 月1 日修正施行之刑法第2 條第1 項定有明文。此條規
    定係規範行為後法律變更所生新舊法律比較適用之準據法，
    本身尚無新舊法比較之問題，於新法施行後，應一律適用修
    正後刑法第2 條第1 項之規定，為「從舊從輕」之比較。又
    行為後法律有變更，致發生新舊法比較適用時，除與罪刑無
    關者，例如易刑處分、拘束人身自由之保安處分等事項，不
    必列入綜合比較，得分別適用有利於行為人之法律，另從刑
    原則上附隨於主刑一併比較外，於比較新舊法時應就罪刑有
    關之一切情形，含本刑及有關之共犯、未遂犯、想像競合犯
    、牽連犯、連續犯、結合犯，以及累犯加重、自首減輕暨其
    他法定加減原因（如身分加減）與加減例等，綜其全部罪刑
    之結果為比較後，擇較有利者為整體之適用，不能予以割裂
    而分別適用個別有利之條文，合先敘明。
  2.被告於附表一編號12-19 之犯行均係於98年5 月中旬，即係
    於98年5 月10日至5 月20日期間所為，被告於該8 次行為後
    ，毒品危害防制條例第4 條、第17條業已修正，並於98年5
    月20日公布，依據中央法規標準法第13條：「法規明定自公
    布或發布日施行者，自公布或發布之日起算至第三日起發生
    效力」規定，上開規定自公布日起算至第三日（即98年5 月
    22日）起發生效力。經比較：
  被告行為時即修正前毒品危害防制條例第4 條第3 項之規定
    為：「製造、運輸、販賣第三級毒品者，處五年以上有期徒
    刑，得併科新臺幣五百萬元以下罰金」，而修正後毒品危害
    防制條例第4 條第3 項則規定為：「製造、運輸、販賣第三
    級毒品者，處五年以上有期徒刑，得併科新臺幣七百萬元以
    下罰金。」，後者之法定本刑較高，以修正前之法律有利於
    被告。
  另修正前毒品危害防制條例第17條之規定為：「犯第4 條第
    1 項至第4 項、第5 條第1 項至第4 項前段、第6 條第1 項
    至第4 項、第7 條第1 項至第4 項、第8 條第1 項至第4 項
    、第10條或第11條第1 項、第2 項之罪，供出毒品來源，因
    而破獲者，得減輕其刑」，修正後毒品危害防制條例第17條
    則規定：「犯第4 條至第8 條、第10條獲第11條之罪，供出
    毒品來源，因而查獲其他正犯或共犯者，減輕或免除其刑。
    犯第4 條至第8 條之罪於偵查及審判中均自白者，減輕其刑
    」，即增訂第2 項於偵查中、審理中自白減輕其刑之規定，
    因本案被告就附表一編號12-19 之8 次犯行，均係犯毒品危
    害防制條例第4 條第3 項之販賣第三級毒品罪（詳如後述）
    ，其於偵查中及本院審理中均坦承犯罪，已如上述，自有修
    正後毒品危害防制條例第17條第2 項自白減刑之規定。
  3.經綜合比較新舊法之結果，修正後之法律規定較有利於被告
    ，因此，就被告附表一編號12至19之犯行部分，依刑法第2
    條第1 項但書之規定，自應一體適用修正後毒品危害防制條
    例之相關規定。
  (二)至於被告於附表一編號1-11，編號20-24 ，附表二2 次犯行
    ，因均係於98年5 月22日上開修法以後所為，依罪刑法定原
    則，即逕行依被告行為時之法律（即上開修正後毒品危害防
    制條例）論處即可，而無新舊法比較之問題，亦此敘明。
  (三)故核被告於附表一所示24次販賣第三級毒品K 他命予李耘豪
    等8 人，於附表二所示2 次販賣第三級毒品K 他命予「阿弘
    」、「阿比」之行為，均係觸犯98年5 月20日修正後毒品危
    害防制條例第4 條第3 項之販賣第三級毒品罪；被告與另案
    被告即共犯范○元於附表二所示2 次販賣第三級毒品K 他命
    犯行中，分別均有犯意聯絡及行為分擔，各應論以共同正犯
    。被告上開各該犯行之犯罪時間不同，地點或對象有時亦異
    ，各次販賣行為，係屬可分，顯係各別起意，應分論併罰。
  (四)而成年人與少年共同實施犯罪者，少年事件處理法第85條第
    1 項雖有加重其刑至二分之一之規定。然92年5 月28日公布
    （同月30日生效）之兒童及少年福利法第70條第1 項前段就
    成年人與少年共同實施犯罪者，亦有加重其刑至二分之一之
    明文，該條規定係為保護兒童及少年所特設於兒童及少年福
    利法之規定，且依該法第1 條第2 項規定：「兒童及少年福
    利依本法之規定，本法未規定者，適用其他法律之規定。」
    ，可認兒童及少年福利法第70條第1 項為少年事件處理法第
    85條第1 項之特別規定，自應優先適用（最高法院92年度台
    上字第6247號判決意旨參照）。被告行為時係滿20歲之成年
    人，而范○元係81年5 月21日出生，行為時為12歲以上未滿
    18歲之少年，有其基本年籍附卷可憑，故被告與少年范○元
    於附表二中2 次共同販賣第三級毒品犯行，應依兒童及少年
    福利法第70條第1 項前段規定加重其刑。
  (五)又被告於本案查獲後，就上開全部26次販賣第三級毒品犯行
    ，自警詢、偵查迄本院審理中均自白犯罪，依毒品危害防制
    條例第17條第2 項規定均應減輕其刑；被告於附表二中所示
    2 次共同販賣第三級毒品之犯行，同時有上開刑之加重、減
    輕事由，應先加後減之。
  (六)爰審酌被告正值青壯，不思以正當工作賺取錢財，竟以販賣
    毒品方式營利，本案經查獲販賣第三級毒品之次數高達26次
    ，販賣對象高達10人，其中2 次並與少年共同為之，對於國
    民健康所生危害甚鉅，所為乃有不該，本不宜寬恕，惟念其
    於警詢、偵查及本院審理中均坦承犯行，態度十分良好，且
    被告並無任何犯罪前科，有臺灣高等法院被告前案紀錄表在
    卷可稽，可見素行尚稱良好；又被告行為時年方21歲，教育
    程度係高職肄業，自幼父母離異，父親許坤黃有多次賭博、
    麻藥前科，於被告年少時期即曾入獄，被告於高職肄業即須
    外出工作養活自己等情，除據被告陳明在卷外（本院審理卷
    頁8 ），並有被告基本年籍資料、全戶戶籍謄本、臺灣高等
    法院被告父親許坤黃前案紀錄表在卷可稽，可見本案應係被
    告自幼成長環境不佳，求職能力有限，一時年輕失慮誤入歧
    途所為；又被告歷次販賣毒品之金額、數量均非鉅大，並非
    販賣毒品之上游大盤或中盤業者，其中附表一編號9 、12、
    13，附表二編號1 等犯行販賣毒品數量價格較高，情節較重
    等一切情狀，分別量處如主文所示之刑；另斟酌被告犯後坦
    承犯罪，態度良好，僅係販賣毒品之下游，總計販賣毒品數
    量非鉅，總計賺取之利潤亦僅1 萬5000元，及其年紀甚輕，
    成長環境不若一般人順遂，應給予悔改自新之機會，及罪刑
    相當等原則，定其應執行刑如主文所示。
  (七)毒品危害防制條例第18條第1 項後段應沒入銷燬之毒品，專
    指查獲之施用、持有第三、四級毒品而言；倘係查獲之製造
    、運輸、販賣、意圖販賣而持有、以非法方法使人施用、引
    誘他人施用或轉讓之第三、四級毒品，既屬同條例相關法條
    明文規定處罰之犯罪行為，即非該條項應沒入銷燬之範圍。
    又同條例第19條第1 項所定「供犯罪所用或因犯罪所得之物
    」，係指犯第4 條至第9 條、第12條、第13條或第14條第1
    項、第2 項之罪所用或所得之物，不包括毒品本身在內，自
    不得為第三、四級毒品之沒收依據…同條例對於查獲之製造
    、運輸、販賣、意圖販賣而持有、以非法方法使人施用、引
    誘他人施用及轉讓第三、四級毒品之沒收，並無特別規定，
    如其行為已構成犯罪，則該毒品即屬不受法律保護之違禁物
    ，應回歸刑法之適用，依刑法第38條第1 項第1 款之規定沒
    收之（最高法院95年台上字第911 號判決參照）。又以營利
    為目的販入毒品，經多次販賣後，持有剩餘毒品被查獲，其
    各次販賣毒品行為，固應併合處罰。惟該持有剩餘毒品之低
    度行為，應僅為最後一次販賣毒品之高度行為所吸收，不另
    論罪。則就該查獲之剩餘毒品，祇能於最後一次之販賣毒品
    罪宣告沒收（或沒收銷燬），不得於各次販賣毒品罪均宣告
    沒收（或沒收銷燬）（最高法院97年度台上字第4068號判決
    參照）。本件扣案之第三級毒品K 他命22包，經送鑑定後確
    屬第三級毒品愷他命無訛，已如上述，依上開說明，應依刑
    法第38條第1 項第1 款規定宣告沒收；另上開第三級毒品K
    他命22包其上之包裝袋，並非毒品本身，乃屬被告所有供販
    賣毒品所用之物，應依同條例第19條第1 項前段規定沒收之
    ；又因該等毒品及包裝袋，均為被告以營利為目的所販入，
    並經多次販賣後剩餘之毒品，依上開說明，只能於最後一次
    之販賣毒品罪宣告沒收。
  (八)扣案之電子磅秤1 台、塑膠夾鏈袋6 包，為被告所有，且係
    供被告販賣第三級毒品所用以秤重及分裝之物，均據被告於
    警詢及本院審理中坦承在卷（99年度偵緝字第56號卷一第5
    頁、本院審理卷第85頁），應依同條例第19條第1 項前段宣
    告沒收。
  (九)另被告持以對外聯絡販毒之行動電話及0000000000門號之SI
    M 卡，並未扣案，被告當庭陳明早已丟棄不再使用（本院審
    理卷頁86背面），且檢警自本案查獲以後迄今將近1 年時間
    均無法查扣提出，衡情確實業已滅失，爰不宣告沒收。另扣
    案之行動電話1 支，及門號為0000000000、0000000000號之
    SIM 卡共2 枚，係被告向范○元借來作為日常聯絡之用，非
    屬供被告販賣第三級毒品所用之物，除據被告於本院審理中
    陳明在卷外（審理卷第86頁、第87頁），且綜觀上開通訊監
    察譯文，亦無被告使用上開2 支門號作為對外販賣毒品之情
    形，堪信被告所述為真，故扣案之行動電話1 支及上開2 個
    門號SIM 卡，既非被告所有，且無證據證明與被告上開犯行
    有關，爰不予宣告沒收。又自范○元身上查獲疑似第二級毒
    品搖頭丸16顆、第三級毒品K 他命19包（參見99年度偵緝字
    第56號卷二第322-323 頁扣押物品目錄表），范○元雖陳稱
    ：該毒品係被告所交付（上開偵查卷二第328 頁），然為被
    告堅詞否認，並陳稱：范○元有自己進貨接東西等語（上開
    偵查卷一第6 頁，本院審理卷第9 頁），因被告到案後即已
    坦承全部犯行，衡情就此等扣案物品究竟係誰所有，已無推
    諉卸責之必要，上開所辯尚屬可信，此外，檢察官亦無法證
    明此部分毒品確實與被告有關，本院爰不宣告沒收。
  (十)末毒品危害防制條例第19條第1 項規定，係採義務沒收主義
    ，故販賣毒品所得之金錢，如能認定確係販賣毒品所得之款
    項，均應宣告沒收，不以當場搜獲扣押者為限，但因其並無
    「不問屬於犯人與否，沒收之」之特別規定，仍以沒收物屬
    於犯人所有者為限，始得依該規定予以沒收。而上開規定所
    稱「追徵其價額」者，必限於所沒收之物為金錢以外之其他
    財物而無法沒收時，始應追徵其價額，使其繳納與原物相當
    之價額。如所得財物為金錢而無法沒收時，應以其財產抵償
    之，而不發生追徵價額之問題，最高法院93年度臺上字第12
    18號、第2670號、第2743號判決要旨可資參照。被告販賣第
    三級毒品如附表一、二所示各次所得（共計1 萬5000元），
    自應依該條項之規定沒收，如全部或一部不能沒收時，應以
    其財產抵償之。又共同正犯犯罪所得之財物為現金時，因共
    同正犯應就全部犯罪結果負其責任，而合併計算犯罪所得，
    且於全部或一部不能沒收時以其財產抵償之，但為避免執行
    時發生重複沒收或抵償之情形，故各共同正犯之間係採連帶
    沒收主義，於裁判時應諭知被告共同犯罪所得之財物應與其
    他共同正犯「連帶沒收」之，故本案被告與少年范○元就其
    等於附表二所示共同2 次販賣第三級毒品部分，就未扣案之
    共同販賣毒品所得，自應諭知與各該共同正犯連帶沒收之，
    如全部或一部不能沒收時，以其與各該共同正犯之財產連帶
    抵償之。
據上論斷，應依刑事訴訟法第299 條第1 項前段，毒品危害防制
條例第4 條第3 項、第17條第2 項、第19條第1 項，兒童及少年
福利法第70條第1 項前段，刑法第2 條第1 項、第11條、第28條
、第38條第1 項第1 款、第51條第5 款，判決如主文。
本案經檢察官邱宇謙到庭執行職務。
中    華    民    國    99    年    10    月    29    日
                  刑事第五庭  審判長法  官  黃美盈
                                    法  官  李毓華
                                    法  官  蔡川富
以上正本證明與原本無異。
如不服本判決，應於收受送達後10日內向本院提出上訴書狀，其
未敘述上訴之理由者並得於提起上訴後10日內向本院補提理由書
狀（均須按他造當事人之人數附繕本）。
中    華    民    國    99    年    10    月    29    日
                                    書記官  朱苑禎
附錄：本案論罪科刑法條全文
毒品危害防制條例第4條
製造、運輸、販賣第一級毒品者，處死刑或無期徒刑；處無期徒
刑者，得併科新臺幣2 千萬元以下罰金。
製造、運輸、販賣第二級毒品者，處無期徒刑或7 年以上有期徒
刑，得併科新臺幣1 千萬元以下罰金。
製造、運輸、販賣第三級毒品者，處5 年以上有期徒刑，得併科
新臺幣7百 萬元以下罰金。
製造、運輸、販賣第四級毒品者，處3 年以上10年以下有期徒刑
，得併科新臺幣3 百萬元以下罰金。
製造、運輸、販賣專供製造或施用毒品之器具者，處1 年以上7
年以下有期徒刑，得併科新臺幣1 百萬元以下罰金。
前五項之未遂犯罰之。
附表一
┌──┬─────────────┬────────┬────┬───────┐
│編號│       主文及刑度         │ 販賣之時、地   │販賣對象│毒品數量、價格│
│    │                          │                │        │              │
├──┼─────────────┼────────┼────┼───────┤
│1   │許條瑚販賣第三級毒品，處有│民國98年9 月20日│李耘豪  │0.7公克，400元│
│    │期徒刑貳年陸月。扣案之電子│16時39分在新竹市│（行動電│              │
│    │磅秤壹台、塑膠夾鏈袋陸包均│光復路一段257 號│話門號：│              │
│    │沒收；未扣案之販賣第三級毒│「世界高中」前。│00000000│              │
│    │品所得新臺幣肆佰元沒收，如│                │96）    │              │
│    │全部或一部不能沒收時，以其│                │        │              │
│    │財產抵償之。              │                │        │              │
├──┼─────────────┼────────┼────┼───────┤
│2   │許條瑚販賣第三級毒品，處有│民國98年7月5日17│李元凱  │0.8公克，400元│
│    │期徒刑貳年陸月。扣案之電子│時在許條瑚之租屋│（行動電│              │
│    │磅秤壹台、塑膠夾鏈袋陸包均│處即新竹市金山六│話門號：│              │
│    │沒收；未扣案之販賣第三級毒│街22號2 樓。    │00000000│              │
│    │品所得新臺幣肆佰元沒收，如│                │92，下同│              │
│    │全部或一部不能沒收時，以其│                │）      │              │
│    │財產抵償之。              │                │        │              │
├──┼─────────────┼────────┼────┼───────┤
│3   │許條瑚販賣第三級毒品，處有│民國98年7 月17日│李元凱  │0.8公克，400元│
│    │期徒刑貳年陸月。扣案之電子│17時在許條瑚之租│        │              │
│    │磅秤壹台、塑膠夾鏈袋陸包均│屋處即新竹市金山│        │              │
│    │沒收；未扣案之販賣第三級毒│六街22號2 樓。  │        │              │
│    │品所得新臺幣肆佰元沒收，如│                │        │              │
│    │全部或一部不能沒收時，以其│                │        │              │
│    │財產抵償之。              │                │        │              │
├──┼─────────────┼────────┼────┼───────┤
│4   │許條瑚販賣第三級毒品，處有│民國98年8月5日17│李元凱  │0.8公克，400元│
│    │期徒刑貳年陸月。扣案之電子│時許在許條瑚之租│        │              │
│    │磅秤壹台、塑膠夾鏈袋陸包均│屋處即新竹市金山│        │              │
│    │沒收；未扣案之販賣第三級毒│六街22號2 樓。  │        │              │
│    │品所得新臺幣肆佰元沒收，如│                │        │              │
│    │全部或一部不能沒收時，以其│                │        │              │
│    │財產抵償之。              │                │        │              │
├──┼─────────────┼────────┼────┼───────┤
│5   │許條瑚販賣第三級毒品，處有│民國98年7 月6 日│胡崇華  │1小包，400元  │
│    │期徒刑貳年陸月。扣案之電子│凌晨2 時許在新竹│（行動電│              │
│    │磅秤壹台、塑膠夾鏈袋陸包均│市○○街關東橋派│話門號：│              │
│    │沒收；未扣案之販賣第三級毒│出所對面之「萊爾│00000000│              │
│    │品所得新臺幣肆佰元沒收，如│富」便利超商前。│72，下同│              │
│    │全部或一部不能沒收時，以其│                │）      │              │
│    │財產抵償之。              │                │        │              │
├──┼─────────────┼────────┼────┼───────┤
│6   │許條瑚販賣第三級毒品，處有│民國98年7 月13日│胡崇華  │1小包，400元  │
│    │期徒刑貳年陸月。扣案之電子│凌晨2 時許在新竹│        │              │
│    │磅秤壹台、塑膠夾鏈袋陸包均│市○○街關東橋派│        │              │
│    │沒收；未扣案之販賣第三級毒│出所對面之「萊爾│        │              │
│    │品所得新臺幣肆佰元沒收，如│富」便利超商前。│        │              │
│    │全部或一部不能沒收時，以其│                │        │              │
│    │財產抵償之。              │                │        │              │
├──┼─────────────┼────────┼────┼───────┤
│7   │許條瑚販賣第三級毒品，處有│民國98年7 月18日│胡崇華  │1小包，400元  │
│    │期徒刑貳年陸月。扣案之電子│凌晨2 時許在新竹│        │              │
│    │磅秤壹台、塑膠夾鏈袋陸包均│市○○街關東橋派│        │              │
│    │沒收；未扣案之販賣第三級毒│出所對面之「萊爾│        │              │
│    │品所得新臺幣肆佰元沒收，如│富」便利超商前。│        │              │
│    │全部或一部不能沒收時，以其│                │        │              │
│    │財產抵償之。              │                │        │              │
├──┼─────────────┼────────┼────┼───────┤
│8   │許條瑚販賣第三級毒品，處有│民國98年7 月20日│胡崇華  │1小包，400元  │
│    │期徒刑貳年陸月。扣案之電子│凌晨2 時許在新竹│        │              │
│    │磅秤壹台、塑膠夾鏈袋陸包均│市○○街關東橋派│        │              │
│    │沒收；未扣案之販賣第三級毒│出所對面之「萊爾│        │              │
│    │品所得新臺幣肆佰元沒收，如│富」便利超商前。│        │              │
│    │全部或一部不能沒收時，以其│                │        │              │
│    │財產抵償之。              │                │        │              │
├──┼─────────────┼────────┼────┼───────┤
│9   │許條瑚販賣第三級毒品，處有│民國98年9 月9 日│鍾佳勳  │1.6公克，800元│
│    │期徒刑貳年柒月。扣案之電子│18時35分許在許條│（行動電│              │
│    │磅秤壹台、塑膠夾鏈袋陸包均│瑚之租屋處即新竹│話門號：│              │
│    │沒收；未扣案之販賣第三級毒│市○○○街22號2 │00000000│              │
│    │品所得新臺幣捌佰元沒收，如│樓。            │92，下同│              │
│    │全部或一部不能沒收時，以其│                │）      │              │
│    │財產抵償之。              │                │        │              │
├──┼─────────────┼────────┼────┼───────┤
│10  │許條瑚販賣第三級毒品，處有│民國98年9 月10日│鍾佳勳  │0.8公克，400元│
│    │期徒刑貳年陸月。扣案之電子│17時許在許條瑚之│        │              │
│    │磅秤壹台、塑膠夾鏈袋陸包均│租屋處即新竹市金│        │              │
│    │沒收；未扣案之販賣第三級毒│山六街22號2 樓。│        │              │
│    │品所得新臺幣肆佰元沒收，如│                │        │              │
│    │全部或一部不能沒收時，以其│                │        │              │
│    │財產抵償之。              │                │        │              │
├──┼─────────────┼────────┼────┼───────┤
│11  │許條瑚販賣第三級毒品，處有│民國98年9 月11日│鍾佳勳  │0.8公克，400元│
│    │期徒刑貳年陸月。扣案之電子│15時許在鍾佳勳之│        │              │
│    │磅秤壹台、塑膠夾鏈袋陸包均│租屋處即新竹市金│        │              │
│    │沒收；未扣案之販賣第三級毒│山23街69號前。  │        │              │
│    │品所得新臺幣肆佰元沒收，如│                │        │              │
│    │全部或一部不能沒收時，以其│                │        │              │
│    │財產抵償之。              │                │        │              │
├──┼─────────────┼────────┼────┼───────┤
│12  │許條瑚販賣第三級毒品，處有│民國98年5 月中旬│吳建承  │5公克，2000元 │
│    │期徒刑貳年捌月。扣案之電子│之某日在新竹市光│（即吳文│              │
│    │磅秤壹台、塑膠夾鏈袋陸包均│復路一段「夜上海│仁，行動│              │
│    │沒收；未扣案之販賣第三級毒│」檳榔攤旁巷子。│電話門號│              │
│    │品所得新臺幣貳仟元沒收，如│                │：093699│              │
│    │全部或一部不能沒收時，以其│                │9521，下│              │
│    │財產抵償之。              │                │同）    │              │
├──┼─────────────┼────────┼────┼───────┤
│13  │許條瑚販賣第三級毒品，處有│民國98年5 月中旬│吳建承  │5公克，2000元 │
│    │期徒刑貳年捌月。扣案之電子│之某日在新竹市光│        │              │
│    │磅秤壹台、塑膠夾鏈袋陸包均│復路一段「夜上海│        │              │
│    │沒收；未扣案之販賣第三級毒│」檳榔攤旁巷子。│        │              │
│    │品所得新臺幣貳仟元沒收，如│                │        │              │
│    │全部或一部不能沒收時，以其│                │        │              │
│    │財產抵償之。              │                │        │              │
├──┼─────────────┼────────┼────┼───────┤
│14  │許條瑚販賣第三級毒品，處有│民國98年5 月中旬│吳建承  │1公克，400元  │
│    │期徒刑貳年陸月。扣案之電子│之某日在新竹市光│        │              │
│    │磅秤壹台、塑膠夾鏈袋陸包均│復路一段「夜上海│        │              │
│    │沒收；未扣案之販賣第三級毒│」檳榔攤旁巷子。│        │              │
│    │品所得新臺幣肆佰元沒收，如│                │        │              │
│    │全部或一部不能沒收時，以其│                │        │              │
│    │財產抵償之。              │                │        │              │
├──┼─────────────┼────────┼────┼───────┤
│15  │許條瑚販賣第三級毒品，處有│民國98年5 月中旬│吳建承  │1公克，400元  │
│    │期徒刑貳年陸月。扣案之電子│之某日在新竹市光│        │              │
│    │磅秤壹台、塑膠夾鏈袋陸包均│復路一段「夜上海│        │              │
│    │沒收；未扣案之販賣第三級毒│」檳榔攤旁巷子。│        │              │
│    │品所得新臺幣肆佰元沒收，如│                │        │              │
│    │全部或一部不能沒收時，以其│                │        │              │
│    │財產抵償之。              │                │        │              │
├──┼─────────────┼────────┼────┼───────┤
│16  │許條瑚販賣第三級毒品，處有│民國98年5 月中旬│吳建承  │1公克，400元  │
│    │期徒刑貳年陸月。扣案之電子│之某日在新竹市光│        │              │
│    │磅秤壹台、塑膠夾鏈袋陸包均│復路一段「夜上海│        │              │
│    │沒收；未扣案之販賣第三級毒│」檳榔攤旁巷子。│        │              │
│    │品所得新臺幣肆佰元沒收，如│                │        │              │
│    │全部或一部不能沒收時，以其│                │        │              │
│    │財產抵償之。              │                │        │              │
├──┼─────────────┼────────┼────┼───────┤
│17  │許條瑚販賣第三級毒品，處有│民國98年5 月中旬│吳建承  │1公克，400元  │
│    │期徒刑貳年陸月。扣案之電子│之某日在新竹市光│        │              │
│    │磅秤壹台、塑膠夾鏈袋陸包均│復路一段「夜上海│        │              │
│    │沒收；未扣案之販賣第三級毒│」檳榔攤旁巷子  │        │              │
│    │品所得新臺幣肆佰元沒收，如│                │        │              │
│    │全部或一部不能沒收時，以其│                │        │              │
│    │財產抵償之。              │                │        │              │
├──┼─────────────┼────────┼────┼───────┤
│18  │許條瑚販賣第三級毒品，處有│民國98年5 月中旬│吳建承  │1公克，400元  │
│    │期徒刑貳年陸月。扣案之電子│之某日在新竹市光│        │              │
│    │磅秤壹台、塑膠夾鏈袋陸包均│復路一段「夜上海│        │              │
│    │沒收；未扣案之販賣第三級毒│」檳榔攤旁巷子。│        │              │
│    │品所得新臺幣肆佰元沒收，如│                │        │              │
│    │全部或一部不能沒收時，以其│                │        │              │
│    │財產抵償之。              │                │        │              │
├──┼─────────────┼────────┼────┼───────┤
│19  │許條瑚販賣第三級毒品，處有│民國98年5 月中旬│吳建承  │1公克，400元  │
│    │期徒刑貳年陸月。扣案之電子│之某日在新竹市光│        │              │
│    │磅秤壹台、塑膠夾鏈袋陸包均│復路一段「夜上海│        │              │
│    │沒收；未扣案之販賣第三級毒│」檳榔攤旁巷子。│        │              │
│    │品所得新臺幣肆佰元沒收，如│                │        │              │
│    │全部或一部不能沒收時，以其│                │        │              │
│    │財產抵償之。              │                │        │              │
├──┼─────────────┼────────┼────┼───────┤
│20  │許條瑚販賣第三級毒品，處有│民國98年7 月下旬│吳建承  │1公克，400元  │
│    │期徒刑貳年陸月。扣案之電子│之某日在許條瑚之│        │              │
│    │磅秤壹台、塑膠夾鏈袋陸包均│住處即新竹市金山│        │              │
│    │沒收；未扣案之販賣第三級毒│六街22號2 樓。  │        │              │
│    │品所得新臺幣肆佰元沒收，如│                │        │              │
│    │全部或一部不能沒收時，以其│                │        │              │
│    │財產抵償之。              │                │        │              │
├──┼─────────────┼────────┼────┼───────┤
│21  │許條瑚販賣第三級毒品，處有│民國98年7 月下旬│吳建承  │1公克，400元  │
│    │期徒刑貳年陸月。扣案之電子│之某日在新竹縣竹│        │              │
│    │磅秤壹台、塑膠夾鏈袋陸包均│東鎮○○路與竹中│        │              │
│    │沒收；未扣案之販賣第三級毒│路口OK便利商店前│        │              │
│    │品所得新臺幣肆佰元沒收，如│。              │        │              │
│    │全部或一部不能沒收時，以其│                │        │              │
│    │財產抵償之。              │                │        │              │
├──┼─────────────┼────────┼────┼───────┤
│22  │許條瑚販賣第三級毒品，處有│民國98年7 月上旬│彭慧如  │0.8公克，500元│
│    │期徒刑貳年陸月。扣案之電子│之某日晚上在新竹│（行動電│              │
│    │磅秤壹台、塑膠夾鏈袋陸包均│市○○路上「風彩│話門號：│              │
│    │沒收；未扣案之販賣第三級毒│情人雅座」前路邊│00000000│              │
│    │品所得新臺幣伍佰元沒收，如│。              │10，下同│              │
│    │全部或一部不能沒收時，以其│                │）      │              │
│    │財產抵償之。              │                │        │              │
├──┼─────────────┼────────┼────┼───────┤
│23  │許條瑚販賣第三級毒品，處有│民國98年8 月上旬│彭慧如  │0.8公克，500元│
│    │期徒刑貳年陸月。扣案之電子│之某日晚上在新竹│        │              │
│    │磅秤壹台、塑膠夾鏈袋陸包均│市○○路上「風彩│        │              │
│    │沒收；未扣案之販賣第三級毒│情人雅座」前路邊│        │              │
│    │品所得新臺幣伍佰元沒收，如│。              │        │              │
│    │全部或一部不能沒收時，以其│                │        │              │
│    │財產抵償之。              │                │        │              │
├──┼─────────────┼────────┼────┼───────┤
│24  │許條瑚販賣第三級毒品，處有│民國98年9月9日某│彭慧如  │0.8公克，500元│
│    │期徒刑貳年陸月。扣案之電子│時許在新竹市光復│        │（起訴書附表誤│
│    │磅秤壹台、塑膠夾鏈袋陸包均│路一段257號「世 │        │載為370 元，應│
│    │沒收；未扣案之販賣第三級毒│界高中」前。    │        │予更正）      │
│    │品所得新臺幣伍佰元沒收，如│                │        │              │
│    │全部或一部不能沒收時，以其│                │        │              │
│    │財產抵償之。              │                │        │              │
└──┴─────────────┴────────┴────┴───────┘
 附表二
┌──┬─────────────┬────────┬────┬───────┐
│    │       主文及刑度         │  販賣之時、地  │販賣對象│毒品數量、價格│
├──┼─────────────┼────────┼────┼───────┤
│1   │許條瑚成年人與未滿十八歲之│民國98年12月28日│姓名年籍│2包，1000元   │
│    │人共同販賣第三級毒品，處有│中午12時許在新竹│不詳，綽│              │
│    │期徒刑貳年捌月。扣案之電子│市○○路上「老爺│號「阿弘│              │
│    │磅秤壹台、塑膠夾鏈袋陸包均│酒店」對面。    │」之成年│              │
│    │沒收；未扣案之販賣第三級毒│                │男子    │              │
│    │品所得新臺幣壹仟元與范○元│                │（行動電│              │
│    │連帶沒收之，如全部或一部不│                │話門號：│              │
│    │能沒收時，以其等財產連帶抵│                │00000000│              │
│    │償之。                    │                │60）    │              │
├──┼─────────────┼────────┼────┼───────┤
│2   │許條瑚成年人與未滿十八歲之│民國98年12月28日│姓名年級│1包，500元    │
│    │人共同販賣第三級毒品，處有│21時許在新竹縣竹│不詳，綽│              │
│    │期徒刑貳年柒月。扣案之第三│東鎮二重埔「伍聯│號「阿比│              │
│    │級毒品愷他命共貳拾貳包（含│社」之停車場內。│」之成年│              │
│    │包裝袋毛重共拾玖點柒伍玖零│                │男子    │              │
│    │公克，驗前淨重拾肆點柒零玖│                │（行動電│              │
│    │零公克，驗後餘重拾肆點柒零│                │話門號：│              │
│    │捌伍公克）、扣案之電子磅秤│                │00000000│              │
│    │壹台、塑膠夾鏈袋陸包均沒收│                │62）    │              │
│    │；未扣案之販賣第三級毒品所│                │        │              │
│    │得新臺幣伍佰元與范○元連帶│                │        │              │
│    │沒收之，如全部或一部不能沒│                │        │              │
│    │收時，以其等財產連帶抵償之│                │        │              │
│    │。                        │                │        │              │
└──┴─────────────┴────────┴────┴───────┘

司法院資訊處製作；財團法人民間司法改革基金會備份。
